【裁判字號】    99,交抗,267
【裁判日期】    990630
【裁判案由】    聲明異議
【裁判全文】
臺灣高等法院高雄分院刑事裁定         99年度交抗字第267號
抗  告  人
即受處分人  甲○○
上列抗告人因違反道路交通管理處罰條例聲明異議案件，不服臺
灣高雄地方法院中華民國99年6 月1 日裁定（99年度交聲字第14
61號），提起抗告，本院裁定如下：
    主  文
抗告駁回。
    理  由
一、抗告意旨略以：抗告人因國道北上363.3 公里處違規一案，
    請庭上查明是否公路局設計有疑欠佳，路段時速各車均快，
    導致無法即立變化車道，而公路局應提前設警告標示，而定
    下變道、低速行駛。而抗告人一向處事均守規矩，希望庭上
    明察，每到此路段時，也有可能在車道的大貨車或貨櫃車擋
    著視線，導致慢半拍才造成違規，是否庭上鈞長明察，以免
    下例發生云云。
二、惟按「汽車行駛於高速公路、快速公路或設站管制之道路，
    不遵使用限制、禁止、行車管制及管理事項之管制規則而有
    未依規定變換車道之行為者，處汽車駕駛人新臺幣（下同）
    3,000 元以上6,000 元以下罰鍰」，道路交通管理處罰條例
    第33條第1 項第4 款定有明文。又同條例第63條第1 項規定
    「汽車駕駛人有下列各款所列條款之一者，除依原條款處罰
    外，並予記點」。同項第1 款規定: 「違反第33條第1 項規
    定。記違規點數1 點」。又「汽車行駛高速公路及快速道路
    ，其車道之使用，除因交通事故及道路施工依臨時或可移動
    標誌指示或交通勤務警察指揮外，應依設置之交通標誌、標
    線或號誌之規定」、「汽車在行駛途中，不得驟然或任意變
    換車道」、「汽車駛離高速公路及快速道路主線車道擬進入
    交流道、服務區、休息站時，應先駛入外側車道，再循減速
    車道逐漸降低速率行駛之」，高速公路及快速道路交通管制
    規則第8 條第1 項前段、第11條前段及第18條均有明文規定
    。
三、本院查：
（一）抗告人於99年3 月25日下午2 時45分許，駕駛車號YV-273
      7 自用小客車於國道一號中正交流道北上，行經國一北上
      363.3 公里處，因未依規定變換車道，而自外側車道跨越
      雙白實線直接變換車道至國道一號之中間車道等情，此觀
      由抗告人於所提之原審異議狀及本院抗告狀內容自明，復
      有高雄市政府交通局違反交通管理事件裁決書（原審卷3
      頁）在卷可稽，足見抗告人於上開時地駕車未按行車路線
      以變換車道違規之事實，已甚顯明。
（二）又抗告人自國道一號中正交流道北上至鼎金系統交流道（
      即國道十號）之里程分別為367 公里、362 公里，兩者相
      距已有5 公里之事實，此有交通部臺灣區○道○○○路局
      交流道一覽表在卷可查；而鼎金系統交流道前2 公里、1
      公里處，即已設有出口預告標誌等情，此參道路交通標誌
      標線號誌設置規則第105 條規定自明，是抗告人行經上開
      設有出口預告標誌之路段，理應注意上開預告標誌即行變
      換車道至中間車道上，然抗告人卻行駛至出口專用車道（
      即國一北上363.3 公里處）前始跨越雙白實線，並變換車
      道至中間車道，故其自外側車道直接跨越雙白實線至中間
      車道而未依規定變換車道，已甚明確。故抗告人於原審辯
      稱: 因當時車輛擁塞致無法變換車道云云，縱令所述屬實
      ，則其應先自鼎金系統交流道駛出國道一號，再設法回到
      國一北上之高速公路，而非直接跨越雙白實線以變換車道
      ，故抗告人之上開所抗辯，自無足採。另抗告人意旨雖以
      ：請查明本路段公路局是否設計欠佳云云。惟本件係因抗
      告人未注意出口之預告標誌所致，而非號誌設置上有何欠
      缺，故其抗告顯無理由。
四、綜上所述，抗告人前開違規事實已甚明確，原處分機關裁處
    抗告人（即異議人）罰鍰3000元，並記違規點數1 點，依法
    並無不當。原審依原處分機關裁決抗告人違反道路交通管理
    處罰條例第33條第1 項第4 款罰鍰新台幣3000元及同條例第
    63條第1 項記違規點數1 點，而裁定駁回抗告人之異議，核
    無違誤。抗告人提起本件抗告，並無理由，應予駁回。
五、據上論結，應依道路交通案件處理辦法第26條，刑事訴訟法
    第412 條，裁定如主文。
中    華    民    國    99    年    6     月    30    日
                    刑事第十庭  審判長法  官 陳中和
                                      法  官 林水城
                                      法  官 李政庭
以上正本證明與原本無異。
本裁定不得再抗告。
中    華    民    國    99    年    6     月    30    日
                                      書記官 周青玉

司法院資訊處製作；財團法人民間司法改革基金會備份。
